臺灣高等法院花蓮分院刑事判決        100年度上訴字第155號
上  訴  人
即  被  告  呂勝國
上  訴  人
即  被  告  陳雁華
上列上訴人因竊盜等案件，不服臺灣花蓮地方法院100年度訴字
第111號中華民國100年5月5日第一審判決（起訴案號：臺灣花蓮
地方法院檢察署100年度偵字第1156號），提起上訴，本院判決
如下：
    主  文
上訴駁回。
    理  由
一、依刑事訴訟法第350條、第361條、第362條、第367條規定，
    不服地方法院之第一審判決而上訴者，須提出上訴書狀，並
    應敘述具體理由，為上訴必備之程式；其所提出之上訴書狀
    並未敘述上訴理由，或僅曾以言詞陳述上訴理由者，均應於
    上訴期間屆滿後20日內補提理由書於第一審法院。第一審法
    院經形式審查，認逾期未補提上訴理由者，應定期間先命補
    正；逾期未補正者，為上訴不合法律上之程式，應以裁定駁
    回。倘已提出上訴理由，但所提非屬具體理由者，則由第二
    審法院以上訴不合法律上之程式，判決駁回。而所謂具體理
    由，必係依據卷內既有訴訟資料或提出新事證，指摘或表明
    第一審判決有何採證認事、用法或量刑等足以影響判決本旨
    之不當或違法，而構成應予撤銷之具體事由，始克當之（例
    如：依憑證據法則具體指出所採證據何以不具證據能力，或
    依憑卷證資料，明確指出所為證據證明力之判斷如何違背經
    驗、論理法則）；倘僅泛言原判決認定事實錯誤、違背法令
    、量刑失之過重或輕縱，而未依上揭意旨指出具體事由，或
    形式上雖已指出具體事由，然該事由縱使屬實，亦不足以認
    為原判決有何不當或違法者（例如：對不具有調查必要性之
    證據，法院未依聲請調查亦未說明理由，或援用證據不當，
    但除去該證據仍應為同一事實之認定），皆難謂係具體理由
    ，俾與第二審上訴制度在請求第二審法院撤銷、變更第一審
    不當或違法之判決，以實現個案救濟之立法目的相契合，並
    節制濫行上訴（最高法院著有97年度台上字第892號判決可
    參）。
二、本件上訴人即被告呂勝國、陳雁華不服原審判決，於100年5
    月24日合法提起上訴，形式上雖提出上訴書狀敘述上訴理由
    ，其理由均略以：上訴人家中有母親、弟妹...孩子等多人
    共同生活，但僅由上訴人工作維生，本案易科罰金金額亦接
    近三十七萬零五十三元，上訴人實無能力為負擔，請增加本
    案緩刑宣告或再減輕其刑云云。經查，上訴人共同於100年2
    月28日凌晨0時許，結夥2人以上使用車輛竊取國有森林主產
    物之牛樟木1棵即5塊殘材（濕重833公斤，山價及贓額為新
    臺幣123,351元）之事實，業據被告2人自白不諱，核與證人
    即玉里工作站人員林明憲於警詢、偵查中之證述相符，並有
    贓物保管條、森林被害告訴書、牛樟木（殘材）山價價格查
    定書、贓物材積調查表、位置示意圖、現場照片等相關事證
    在卷可按，並有手鋸一支、電瓶1個及照明燈1個扣按可佐，
    事證明確。而被告呂勝國為累犯，被告陳雁華因涉犯其他案
    件經法院判處有期徒刑，有被告2人臺灣高等法院被告前案
    紀錄表在卷可按，原審乃審酌被告2人均有前案紀錄，素行
    不佳，不知珍惜森林資源，竊取森林內之牛樟木，損害國家
    財產，並危害森林中之生態環境及保育，且其等正值壯年，
    不思以己力賺取生活所需，兼衡其犯罪之動機、目的、手段
    、所竊產物之價值，惟被告2人犯罪後均坦承犯行等一切情
    狀，判處被告呂勝國有期徒刑10月，併科3倍贓額即罰金新
    台幣37萬零53元；判處被告陳雁華有期徒刑9月，併科3倍贓
    額即罰金37萬零53元，其認事、用法及量刑均無不合，原審
    量刑尚屬妥適。上訴意旨徒以家境困難，需賴以被告工作尚
    能維生，請求宣緩刑或再減輕其刑云云，並未依據卷內事證
    具體指摘原審量刑有何不當，或有何採證認事足以影響判決
    本旨之不當或違法，依前開最高法院判決意旨，自非屬得上
    訴第二審之具體理由。從而，本件上訴不合法律上之程式，
    且無從命補正，應予駁回，並不經言詞辯論為之。
三、依刑事訴訟法第367條前段、第372條，判決如主文。
中    華    民    國   100    年    8     月    11    日
                  刑事庭審判長法  官  何方興
                              法  官  陳秋錦
                              法  官  林碧玲
以上正本證明與原本無異。
如不服本判決，應於收受送達後10日內向本院提出上訴書狀，其
未敘述理由者，並得於提起上訴狀後10日內向本院補提理由書（
均須按他造當事人之人數附繕本）「切勿逕送上級法院」。
告訴人或被害人如對於本判決不服者，應具備理由請求檢察官上
訴，其上訴期間之計算係以檢察官收受判決正本之日期為準。
中    華    民    國   100    年    8     月    11    日
                              書記官  李閔華